Isaac Montenegro Martínez

Fecha de nacimiento: 11/05/1992

Dirección: Barcelona, 08016 Carrer selva

Teléfono: 69 12 64 307

Correo electrónico:

isaac.montenegro1992@gmail.com



Sobre mi

Actualmente estoy desarrollando profesionalmente una página web full stack usando Vue.js para el frontend y Strapi (node.js) para el backend, así como git y github para el control de versiones, figma para el desarrollo de esquemas y Vue Styleguidist para la documentación de componentes entre otros.

Antes de realizar este proyecto he llevado a cabo un MVP usando HTML, CSS y vanila JavaScript, el cual es completamente funcional y está siendo usado por diversos clientes.

Después de haber hablado de mi proyecto actual, debo decir que me encuentro en un proceso de reconstrucción de mi carrera profesional.

Estoy en mi último año de Desarrollo de Aplicaciones Web con la idea de enfocar mi futuro profesional hacia el mundo Tech.

He llevado a cabo varios proyectos personales, desde creación de páginas web estáticas con HTML, CSSy JavaScript, páginas en React, Wordpress...

Pero mi background y mi experiencia anteriores están vinculadas a la industria ya que he estado 7 años como Field Service Technician, haciendo instalaciones de máquinas industriales, reparaciones, montaje...

Algo positivo que me llevo de ese mundillo es que me ha servido para desarrollar parte de mis aptitudes como la resolución de problemas, trabajo bajo presión, comunicación con clientes y proactividad.

Experiencia Laboral

-Apononia zanoran	
2023- Actualidad Web Developer Manager en Volpak a través de Tecnoservei	A cargo de la digitalización del departamento. Desarrollo de proyectos web, programación y automatización de procesos.
2017- 2022 Técnico Postventa y SAT en Tecnoservei	Instalación de maquinaria industrial en casa cliente tanto nacional como internacional. Dar soporte a cliente tratando de dar soluciones de manera remota. Programación de PLC's nivel básico, Siemens y Omron.
2013 - 2017 Técnico electromecánico y Postventa en Aranow.	Instalación de maquinaria industrial por todo el mundo

Educación

2022-Actualidad	FPGS Desarrollo de Aplicaciones Web en Ilerna
2011-2013	FPGS Mecatrónica Industrial en IES Escuela Industrial.
2008-2011	FPGM Sistemas Microinformáticos y Redes en IES Sabadell.

Soft Skills

- ✓ Trabajo en equipo
- ✓ Resolución de problemas
- ✓ Aprendizaje constante
- ✓ Comunicativo
- ✓ Flexibilidad
- ✓ Proactividad

Hard Skills

- ✓ HTML
- ✓ CSS
- ✓ JavaScript
- ✓ BBDD (SQL)
- ✓ APIs
- ✓ Vue.js
- ✓ Node.js
- ✓ Git / Github
- ✓ Docker
- ✓ PHP
- ✓ Wordpress
- ✓ Bootstrap / Tailwindcss / Vuetify
- ✓ Microsoft Power Automate

Idiomas

- ✓ Castellano nativo
- ✓ Catalán nativo
- ✓ Inglés conversacional